Minutes et répertoires du notaire Marc COLIN, 5 septembre 1789 - 2 novembre 1813 (étude XXVI)
Archives nationales
- Répertoire(s) de Marc COLIN, 1784 - 27 juin 1816; MC/RE/XXVI/14 - MC/RE/XXVI/20
  - Répertoire. an VII, nivôse - an X, ventôse, 1er nivôse an VII (21 décembre 1798) - 1er ventôse an X (20 février 1802); MC/RE/XXVI/16
    - Inventaire après décès de Anne Marguerite Bruneau, épouse de Jacques Meslier, rue Saint-Honoré, n° 317 ou 217., 1er pluviose an IX (21 janvier 1801)
      Base Miriad 2 des inventaires après décès, 1801-1850, par Thierry Boudignon, avec le concours de Marie-France Nivet et du personnel du Minutier central, 1995-2012 (base de données migrée: voir contexte dans le Plan d’orientation général - Notaires de Paris, guides thématiques du Minutier).
      inventaire après décès; Saint-Honoré (rue); Bruneau, Anne-Marguerite; Meslier, Jacques
    - Inventaire après décès de Marie Marguerite Gabrielle Mignot, épouse de Marc Thimothée Gitaux, rue Saint-Pierre-Montmartre, n° 17., 8 pluviose an IX (28 janvier 1801)
      inventaire après décès; Saint-Pierre-Montmartre (rue); Mignot, Marie-Marguerite-Gabrielle; Gitaux, Marc-Timothée
    - Inventaire après décès de Jean Laurent Ceyssel, rue du Luxembourg, n° 128., 14 pluviose an IX (3 février 1801)
      inventaire après décès; Luxembourg (rue du); Ceyssel, Jean-Laurent
    - Inventaire après décès de Jean Lavalette., 2 prairial an IX (22 mai 1801)
      inventaire après décès; Lavalette, Jean
    - Inventaire après décès de Charles-Antoine-Philibert Dheu de Sainte-Rheuse, rue de Chabannais, n° 3., 4 messidor an IX (23 juin 1801)
      4 prairial an XI, décharge de pièces par Thérèse-Félicité Capucy veuve Sainte-Rheuse (minute signée par Me Massé et demeurée à ME Colin pous sa décharge ensuite de l'inventaire après décès de M. Rheuse par Me Colin le 9 messidor an 9), RE/LXIV/8/B.
      inventaire après décès; Chabanais (rue); Dheu de Sainte-Rheuse, Charles-Antoine-Philibert; Capucy, Thérèse-Félicité
    - Inventaire après décès de Jean Louis Boissay, rue de Bourgogne, n° 1463., 29 fructidor an IX (16 septembre 1801)
      inventaire après décès; Bourgogne (rue de); Boissay, Jean-Louis
    - Inventaire après décès de Louis Emmanuel Elis. Rességuier, rue Saint-Germain-L'Auxerrois, n° 76., 9 vendémiaire an X (1er octobre 1801)
      S'agit-il de Louis-Emmanuel de Rességuier, marquis de Miremont, procureur général au parlement, né le 15 mai 1755 à Toulouse (Haute-Garonne), mort le 28 août 1801, époux de Angélique de Chastenet de Puységur, née le 5 octobre 1766, morte le 4 août 1803 ?
      inventaire après décès; Saint-Germain-l'Auxerrois (rue); Rességuier, Louis-Emmanuel-Elis.
    - Inventaire après décès de Marie Madeleine Buisson, épouse de Benoît Sevelinge, rue d'Astorg., 22 brumaire an X (13 novembre 1801)
      inventaire après décès; Astorg (rue d'); Buisson, Marie-Madeleine; Sevelinge, Benoît
    - Inventaire après décès de Jean Tauzin, rue du Helder, n° 20., 2 nivôse an X (23 décembre 1801)
      inventaire après décès; Helder (rue du); Tauzin, Jean
    - Inventaire après divorce entre Anne Françoise Lanoue et Jean-Baptiste Galland, rue Saint-Lazare, n° 447., 14 nivôse an X (4 janvier 1802)
      inventaire; Saint-Lazare (rue); Lanoue, Anne-Françoise; Galland, Jean-Baptiste
  - Répertoire. an X, ventôse - 1806, 23 juillet, 1er ventôse an X (20 février 1802) - 23 juillet 1806; MC/RE/XXVI/17
    - Inventaire après décès de Marie Claude Carpentier, épouse de Charles François Toutain, rue Coquenard, n° 653., 14 ventôse an X (5 mars 1802)
      inventaire après décès; Coquenard (rue); Carpentier, Marie-Claude; Toutain, Charles-François
    - Inventaire après décès de Pierre Dussault, rue de Verneuil, n° 428., 19 ventôse an X (10 mars 1802)
      inventaire après décès; Verneuil (rue de); Dussault, Pierre
    - Procès verbal d'inventaire après décès par les héritiers de Léon Nizard, rue des Fossés du Temple, n° 58., 25 floréal an X (15 mai 1802)
      inventaire après décès; Fossés-du-Temple (rue des); Nizard, Léon
    - Inventaire après décès de Anne Nicolas Guillemeau Saint Souplet (Marie Françoise Desalle Fagnier de Monflambert, son épouse), et Anne Michel Guillemeau Saint Souplet., 27 floréal an X (17 mai 1802)
      inventaire après décès; Guillemeau Saint Souplet, Anne-Nicolas; Guillemeau Saint Souplet, Anne-Michel; Desalle Fagnier de Monflambert, Marie-Françoise
    - Inventaire après décès de Marie Françoise Vasseur, épouse de Nicolas Tinancourt., 15 prairial an X (4 juin 1802)
      inventaire après décès; Vasseur, Marie-Françoise; Tinancourt, Nicolas
    - Inventaire après décès de Victoire Adeline, épouse de Etienne Dauphin, rue Neuve des Augustins, n° 3., 7 messidor an X (26 juin 1802)
      inventaire après décès; Neuve-des-Vieux-Augustins (rue); Adeline, Victoire; Dauphin, Etienne
    - Inventaire après décès de Louis Philippe Maricot, rue de La Michodière, n° 874., 29 thermidor an X (17 août 1802)
      inventaire après décès; La-Michodière (rue de); Maricot, Louis-Philippe
    - Inventaire après décès de Jean Ramponneau, rue de Charonne, n° 70., 5 fructidor an X (23 août 1802)
      inventaire après décès; Charonne (rue de); Ramponneau, Jean
    - Inventaire après décès de Marie Jeanne Bolard, épouse de Michel Lonchamp, quai Voltaire, n° 17., 15 fructidor an X (2 septembre 1802)
      inventaire après décès; Voltaire (quai); Bolard, Marie-Jeanne; Lonchamp, Michel
    - Inventaire après décès de Jean-Baptiste Michel, rue de Chaillot, à la maison de retraite., 27 fructidor an X (14 septembre 1802)
      inventaire après décès; Chaillot (rue de); Michel, Jean-Baptiste
    - Inventaire après décès de Louise Hélène Jolivet, épouse de Jean Edme Chaulay, rue Saint Jean de Beauvais, n° 3., 4 jour complémentaire an X (21 septembre 1802)
      inventaire après décès; Jean-de-Beauvais (rue); Jolivet, Louise-Hélène; Chaulay, Jean-Edme
    - Inventaire après décès de Jean Bernard Schwartz, à Vitry-sur-Seine. Marie Anne White, sa veuve, rue Joubert, n° 524., 5 vendémiaire an XI (27 septembre 1802)
      inventaire après décès; Vitry-sur-Seine (Val-de-Marne); Schwartz, Jean-Bernard; White, Marie-Anne
    - Inventaire après décès de Charles Ferdinand Colombier dit Brisset, place de Thionville, n° 7., 23 vendémiaire an XI (15 octobre 1802)
      inventaire après décès; Thionville (place de); Colombier dit Brisset, Charles-Ferdinand
    - Inventaire après décès de François Thomas Galbaud., 10 frimaire an XI (1er décembre 1802)
      inventaire après décès; Galbaud, François-Thomas
    - Inventaire après décès de François Baron, rue du Faubourg Saint Antoine, n° 5., 27 frimaire an XI (18 décembre 1802)
      inventaire après décès; Faubourg-Saint-Antoine (rue du); Baron, François
    - Inventaire après décès de Alexandre Louis Gentil., 14 nivôse an XI (4 janvier 1803)
      inventaire après décès; Gentil, Alexandre-Louis
    - Inventaire après décès de Hippolyte Rose Deliege, épouse de Frédéric Louis Droz, rue de Choiseul, n° 2., 22 nivôse an XI (12 janvier 1803)
      inventaire après décès; Choiseul (rue de); Deliege, Hippolyte-Rose; Droz, Frédéric-Louis
    - Inventaire après décès de Louis Charles Buache., 23 nivôse an XI (13 janvier 1803)
      inventaire après décès; Buache, Louis-Charles
    - Inventaire après décès de Marguerite Alain, veuve de Jean-Baptiste Perrin, rue de Grammont, n° 23., 5 pluviose an XI (25 janvier 1803)
      inventaire après décès; Gramont (rue de); Alain, Marguerite; Perrin, Jean-Baptiste
    - Inventaire après décès de Michel Fagnier de Montflambert, rue des Enfants Rouges, n° 14., 27 pluviose an XI (16 février 1803)
      inventaire après décès; Enfants-Rouges (rue des); Fagnier de Montflambert, Michel
    - Inventaire après décès de François Joseph Eglez, rue Cisalpine, n° 285., 18 ventôse an XI (9 mars 1803)
      inventaire après décès; Cisalpine (rue); Eglez, François-Joseph
    - Inventaire après décès de François-Valentin Dejouy, rue Portefoin, n° 2., 24 ventôse an XI (15 mars 1803)
      inventaire après décès; Dejouy, François-Valentin
    - Inventaire après décès de Florent Larousse, rue Montorgueil, n° 148., 26 ventôse an XI (17 mars 1803)
      inventaire après décès; Larousse, Florent
    - Inventaire après décès de Geneviève Elisabeth Cadeau Dacy, épouse de Guy Coustard Saint-Lo, général., 14 floréal an XI (4 mai 1803)
      inventaire après décès; Cadeau Dacy, Geneviève-Elisabeth; Coustard Saint-Lo, Guy; officier général
    - Inventaire après décès de Jean Lange Margaritis., 20 floréal an XI (10 mai 1803)
      inventaire après décès; Margaritis, Jean-Lange
    - Inventaire après décès de Jean-Louis Louchard., 4 prairial an XI (24 mai 1803)
      inventaire après décès; Louchard, Jean-Louis
    - Inventaire après décès de Genviève Farcot Saint-Paulin., 22 prairial an XI (11 juin 1803)
      inventaire après décès; Farcot Saint-Paulin, Geneviève
    - Inventaire après décès de Marie-Marguerite Lecointe, épouse de Louis-Léonard Tavenet., 2 messidor an XI (21 juin 1803)
      inventaire après décès; Lecointe, Marie-Marguerite; Tavenet, Louis-Léonard
    - Inventaire après décès de Anne-Marguerite-Charlotte Jallabert, veuve de Marc Antoine Hourlier., 14 thermidor an XI (2 août 1803)
      inventaire après décès; Jallabert, Anne-Marguerite-Charlotte; Hourlier, Marc-Antoine
    - Inventaire après décès de Antoinette Bréant, épouse de Pierre Jean-Baptiste Chaussard, rue Neuve Eustache, n° 38., 20 thermidor an XI (8 août 1803)
      inventaire après décès; Neuve-Saint-Eustache (rue); Bréant, Antoinette; Chaussard, Pierre-Jean-Baptiste
    - Inventaire après décès de Louis Jumantier, à Montmartre. Agnès Bréant, sa veuve., 23 thermidor an XI (11 août 1803)
      inventaire après décès; Montmartre (ancienne commune); Jumantier, Louis; Bréant, Agnès
    - Inventaire après décès de Pauline-Maximilienne-Françoise-Marie-Alexandre-Eléonore Davrange Dhaugeranville, épouse de Jean-Baptiste-Charles-René-Joseph Dumas., 13 vendémiaire an XII (6 octobre 1803)
      inventaire après décès; Davrange Dhaugeranville, Pauline-Maximilienne-Françoise-Marie-Alexandre-Eléonore; Dumas, Jean-Baptiste-Charles-René-Joseph
    - Inventaire après décès de Julien Martinon, père, et de Charles-Julien Martinon, fils., 5 brumaire an XII (28 octobre 1803)
      inventaire après décès; Martinon, Julien; Martinon, Charles-Julien
    - Inventaire après décès de Alexandre-François Debray., 19 brumaire an XII (11 novembre 1803)
      inventaire après décès; Debray, Alexandre-François
    - Inventaire après décès de Anne Bougleux, épouse de Pierre Viard., 27 frimaire an XII (19 décembre 1803)
      inventaire après décès; Bougleux, Anne; Viard, Pierre
    - Inventaire de Barbe-Félicité Tournachon, épouse de Gabriel Blanchet Beauchere., 23 nivôse an XII (14 janvier 1804)
      inventaire; Tournachon, Barbe-Félicité; Blanchet-Beauchere, Gabriel
    - Inventaire de Françoise-Julie Prout, épouse de André-Louis-Marie Dey., 29 nivôse an XII (20 janvier 1804)
      inventaire; Prout, Françoise-Julie; Dey, André-Louis-Marie
    - Inventaire de Jacques Bernard Balan., 2 pluviose an XII (23 janvier 1804)
      inventaire; Balan, Jacques-Bernard
    - Inventaire de Jean-Antoine Besilia Cheneval., 7 ventôse an XII (27 février 1804)
      inventaire; Besilia Cheneval, Jean-Antoine
    - Inventaire de Anne Léon de Montmorency. Anne-Françoise-Charlottte Montmorency Luxembourg, sa veuve., 29 ventôse an XII (20 mars 1804)
      inventaire; Montmorency, Anne Léon de; Montmorency Luxembourg, Anne-Françoise-Charlotte
    - Inventaire de Joseph Rougemont Hosten. Elisabeth-Marthe Courtois, sa veuve., 8 prairial an XII (28 mai 1804)
      inventaire; Rougemont Hosten, Joseph; Courtois, Elisabeth-Marthe
    - Inventaire de Jacques-Laurent Monnier., 29 messidor an XII (18 juillet 1804)
      inventaire; Monnier, Jacques-Laurent
    - Inventaire de Chirsitine-Barbe Mutat, épouse de Joseph Parfait., 14 fructidor an XII (1er septembre 1804)
      inventaire; Mutat, Christine-Barbe; Parfait, Joseph
    - Inventaire après décès de Barbe-Marguerite Lisard, veuve de Olivier-Marie Richard, épouse de Jean Girault., 25 fructidor an XII (12 septembre 1804)
      inventaire après décès; Lisard, Barbe-Marguerite; Girault, Jean; Richard, Olivier-Marie
    - Inventaire de Nicolas Barbier., 9 vendémiaire an XIII (1er octobre 1804)
      inventaire après décès; Barbier, Nicolas
    - Inventaire de Nicolas-Paul-Alexis Chastel., 17 brumaire an XIII (8 novembre 1804)
      inventaire; Chastel, Nicolas-Paul-Alexis
    - Inventaire après décès de Marie-Anne Hildeprand, épouse de Alexandre-Louis-Victor Lamarque., 22 brumaire an XIII (13 novembre 1804)
      inventaire après décès; Hildeprand, Marie-Anne; Lamarque, Alexandre-Louis-Victor
    - Inventaire de Henry-Roland-Lancelot Turpin de Crissé., 24 frimaire an XIII (15 décembre 1804)
      inventaire; Turpin de Crissé, Henri-Roland-Lancelot
    - Inventaire de Marie Cerisié, épouse de Julien-Joseph Vonschriltz., 30 frimaire an XIII (21 décembre 1804)
      inventaire; Cerisé, Marie; Vonschriltz, Julien-Joseph
    - Inventaire de François-Jacques Choulx de Biercourt., 2 pluviose an XIII (22 janvier 1805)
      inventaire; Choulx de Biercourt, François-Jacques
    - Inventaire après décès de Elisabeth Humbert, épouse de Jean Coindriau., 19 pluviose an XIII (8 février 1805)
      inventaire après décès; Humbert, Elisabeth; Coindriau, Jean
    - Inventaire de Marie-Angélique Fremy, épouse de Aléxis Vannod., 4 germinal an XIII (25 mars 1805)
      inventaire; Frémy, Marie-Angélique; Vannod, Alexis
    - Inventaire de Jean-Joseph Labarthe et Marie-Josèphe-Rosalie Lelasseur, son épouse., 6 germinal an XIII (27 mars 1805)
      inventaire; Labarthe, Jean-Joseph; Lelasseur, Marie-Josèphe-Rosalie
    - Inventaire de Noël-Jacques Hastrel., 25 germinal an XIII (15 avril 1805)
      inventaire; Hastrel, Noël-Jacques
    - Inventaire après décès de Julie Fleury, épouse de Charles d'Henin, à la requête de Pierre-Nicolas Jallabert, tuteur de Charles d'Henin, fils., 29 prairial an XIII (18 juin 1805)
      inventaire après décès; Fleury, Julie; Henin (d'), Charles; Jallabert, Pierre-Nicolas; Henin, Charles d'
    - Notoriété ensuite de l'inventaire après décès fait par Fieffé le 23 avril 1782 de Jean Guérin., 6 thermidor an XIII (25 juillet 1805)
      notoriété; inventaire après décès; Guérin, Jean
    - Inventaire après décès de Marie-Anne-Angélique Massard, épouse de Jacques Bisson., 19 frimaire an XIV (10 décembre 1805)
      inventaire après décès; Massard, Marie-Anne-Angélique; Bisson, Jacques
    - Extrait de l'intitulé d'inventaire après décès fait par Bernard, notaire à Longwy le 4 brumaire an XIV, de Henry Maret., 9 nivôse an XIV (30 décembre 1805)
      extrait d'acte; inventaire après décès; Longwy (Meurthe-et-Moselle); Maret, Henri
    - Inventaire après décès de Anne-Marie Minet, épouse de Jean-Nicolas Houdrichon., 20 janvier 1806
      inventaire après décès; Minet, Anne-Marie; Houdrichon, Jean-Nicolas
    - Extrait collationné de l'inventaire fait par Raimbault, notaire à Châteaudun, le 14 floréal an VII de Joseph-Augustin Dubouexic Pinieux., 17 mai 1806
      extrait d'acte; inventaire; copie authentique; Châteaudun (Eure-et-Loir); Dubouexic Pinieux, Joseph-Augustin
  - Répertoire. 1791, 5 février - an II, pluviose, 5 février 1791 - 9 pluviose an II (28 janvier 1794); MC/RE/XXVI/18
  - Répertoire. 1806, 23 juillet - 1810, 13 décembre, 23 juillet 1806 - 13 décembre 1810; MC/RE/XXVI/19
    - Inventaire après décès de François Nicolas Michelot., 17 septembre 1806
      MC/RE/XXVI/19
      inventaire après décès; Michelot, François-Nicolas
    - Inventaire après décès de Marie Catherine Lescombast, épouse de Jean Leuer, rue Thiroux., 17 octobre 1806
      inventaire après décès; Thiroux (rue); Lescombast, Marie-Catherine; Leuer, Jean
    - Inventaire après décès de Jean Nicolas Bringol et Marie Anne Benard ou Berard, sa veuve, rue Neuve Saint Roch., 18 octobre 1806
      inventaire après décès; Neuve-Saint-Roch (rue); Bringol, Jean-Nicolas; Benard, Marie-Anne; Berard, Marie-Anne
    - Inventaire après décès de madame de Croiseuil., 21 novembre 1806; L'indication est portée au crayon.
      inventaire après décès; Croiseuil (de)
    - Inventaire après décès de Jean Henry de Croisoeuil, et de Jeanne Rose Désirée Hosten, son épouse., 8 décembre 1806
      21 novembre 1806, procès-verbal tendant à inventaire à la requête du fondé de procuration de Jean Henry DeCroisoeul, RE/CXVIII/12.
      inventaire après décès; Croisoeuil, Jean-Henri de; Hosten, Jeanne-Rose-Désirée
    - Inventaire après décès de Marie Barbe Michel, épouse de Nicolas Dufresne, rue du Chaume, n° 6., 29 janvier 1807
      inventaire après décès; Chaume (rue du); Michel, Marie-Barbe; Dufresne, Nicolas
    - Inventaire après décès de Nicolas Alexandre, rue des Petits-Champs-Saint-Martin, n° 4., 7 mars 1807
      inventaire après décès; Alexandre, Nicolas
    - Inventaire après décès de Jean François Joseph Vernier, rue de Bourgogne, n° 41., 26 mai 1807
      inventaire après décès; Bourgogne (rue de); Vernier, Jean-François-Joseph
    - Inventaire après décès de Anne Michelle Chevolet, épouse de Jean-Baptiste Chaussard, rue de Grenelle Saint-Honoré, n° 33., 29 mai 1807
      inventaire après décès; Grenelle-Saint-Honoré (rue de); Chevolet, Anne-Michelle; Chaussard, Jean-Baptiste
    - Inventaire après décès de Madeleine François, veuve de Pierre Mathieu Eichinger., 10 juillet 1807
      inventaire après décès; François, Madeleine; Eichinger, Pierre-Mathieu
    - Inventaire après décès de Mathieu Joseph Chotard., 13 juillet 1807
      inventaire après décès; Chotard, Mathieu-Joseph
    - Inventaire après décès de Henry Charles Kenens., 21 juillet 1807
      inventaire après décès; Kenens, Henri-Charles
    - Inventaire après décès de Charlotte Sophie Mabille, épouse de Jean-Charles Marie Saint-Pierre, rue Richer, n° 26. 'voir au 27 août', Rajouté au crayon., 27 juillet 1807
      inventaire après décès; Richer (rue); Mabille, Charlotte-Sophie; Saint-Pierre, Jean-Charles-Marie
    - Inventaire après décès de Marie Foucault, épouse de Louis Thomas Corbin., 17 août 1807
      inventaire après décès; Foucault, Marie; Corbin, Louis-Thomas
    - Inventaire après décès de Jacques Saint-Pierre, menuisier, rue Richer. Charlotte-Sophie Mabille, son épouse. Suite le 15 septembre 1807., 27 août 1807
      inventaire après décès; Richer (rue); Saint-Pierre, Jacques; Mabille, Charlotte-Sophie; menuisier
    - Inventaire après décès de Antoine François Casse., 7 septembre 1807
      inventaire après décès; Casse, Antoine-François
    - Extrait collationné de l'inventaire après décès fait par Vatin, notaire à Senlis, le 2 floréal an X, de Charles Pierre Roussel., 22 octobre 1807
      extrait d'acte; copie authentique; inventaire après décès; Senlis (Oise); Roussel, Charles-Pierre
    - Extrait collationné de l'inventaire après décès fait par Vatin, notaire à Senlis, le 9 frimaire an XIV, de Joseph Pierre Roussel., 22 octobre 1807
      extrait d'acte; copie authentique; inventaire après décès; Senlis (Oise); Roussel, Joseph-Pierre
    - Extrait collationné d'inventaire après décès fait par Deschamps, notaire à Auxerre, le 24 frimaire an IV, de Guillaume Gaspard Sapey, receveur de district audit Auxerre. Marie-Thérèse-Victoire Seguin, son épouse, à Bastia en 1770, épouse en 2e noces de Etienne-Victor Ponteney, rue des Vieux-Augustins, n° 18., 30 octobre 1807
      extrait d'acte; copie authentique; inventaire après décès; Auxerre (Yonne); Bastia (Haute-Corse); Vieux-Augustins (rue des); Sapey, Guillaume Gaspard; Seguin, Marie Thérèse Victoire; Ponteney, Etienne Victor; percepteur
    - Extrait collationné d'inventaire après décès fait par Odiot, notaire à Saint-Germain-en-Laye, le 18 février 1807, de Marie Rose Joques Martinville, veuve de Anne Joseph Gabriel Peilhon en 1ères noces et en 2ndes de Jean Charles Michel Chabanon., 9 novembre 1807
      extrait d'acte; copie authentique; inventaire après décès; Saint-Germain-en-Laye (Yvelines); Joques Martinville, Marie-Rose; Chabanon, Jean-Charles-Michel; Peilhon, Anne-Joseph-Gabriel
    - Inventaire après décès de Ursule Naigeon, épouse de Théodore Pein, place Vendôme, n° 26., 7 décembre 1807
      inventaire après décès; Vendôme (place); Naigeon, Ursule; Pein, Théodore
    - Inventaire après décès de François Joseph Choiseul Meuse. Anne-Elisabeth-Joséphine-Emelie Choiseul, son épouse, rue de la Ville-l'Evêque, n° 3., 12 décembre 1807
      inventaire après décès; Ville-l'Evêque (rue de la); Choiseul-Meuse, François-Joseph; Choiseul, Anne-Elisabeth-Joséphine-Emelie
    - Inventaire après décès de Alexandrine Elisabeth Marguerite Boula, épouse divorcée de Ange Charles Guillemin de Courchamp, quai des Célestins, n° 10 ou 14., 24 décembre 1807
      inventaire après décès; Célestins (quai des); Boula, Alexandrine-Elisabeth-Marguerite; Guillemin de Courchamp, Ange-Charles
    - Inventaire après décès de Jeanne Nicole Pélagie Chastel, veuve de Joseph-Augustin Dubouexic de Pinieux., 31 décembre 1807 - 1807
      inventaire après décès; Chastel, Jeanne-Nicole-Pélagie; Dubouexic de Pinieux, Joseph-Augustin
    - Inventaire après décès de Augustin Marie François Boula d'Orville, quai des Célestins, n° 10 ou 16. Adélaïde Gabrielle Saleur, sa veuve., 7 janvier 1808
      13 avril 1822, partage avec plan, ET/XXVI/1011/R.
      inventaire après décès; Célestins (quai des); Boula d'Orville, Augustin-Marie-François; Saleur, Adélaïde-Gabrielle
    - Inventaire après décès de Jacques Pierre Bridet, rue Guénégaud, n° 20., 22 janvier 1808
      inventaire après décès; Guénégaud (rue); Bridet, Jacques-Pierre
    - Inventaire après décès de Hélène Adélaïde Bossard, épouse de Pierre-Joseph Decaudin, rue de Suresnes, n° 29., 25 janvier 1808
      inventaire après décès; Surène (rue de); Bossard, Hélène-Adélaïde; Decaudin, Pierre-Joseph
    - Inventaire après décès de Jean Alexandre Deslix., 16 avril 1808
      inventaire après décès; Deslix, Jean-Alexandre
    - Inventaire après décès de Jean François Marie Martin, rue Grange Batelière, n° 7, 27 avril 1808
      inventaire après décès; Grange-Batelière (rue de la); Martin, Jean-François-Marie
    - Inventaire après décès de Jean-François Gelot, place Vendôme, n° 25., 4 mai 1808
      inventaire après décès; Vendôme (place); Gelot, Jean-François
    - Inventaire après décès de Nicolas Dufresne, rue du Chaume au marais, n° 6., 14 juin 1808
      inventaire après décès; Chaume (rue du); Dufresne, Nicolas
    - Inventaire après décès de Lydie Maulevault, épouse de Charles Renard, rue Basse-du-Rempart, n° 8., 1er juillet 1808
      inventaire après décès; Basse-du-Rempart (rue); Maulevault, Lydie; Renard, Charles
    - Inventaire après décès de Jean Basset., 1er août 1808
      inventaire après décès; Basset, Jean
    - Inventaire après décès de Barthélemy Madinier, agent de change. Elisabeth Teste, sa veuve, rue Hauteville, n° 1., 23 septembre 1808
      inventaire après décès; Hauteville (rue d'); Madinier, Barthélemy; Teste, Elisabeth; agent de change
    - Inventaire après décès de Claude Lebaigue, rue du Faubourg-du-Temple., 12 décembre 1808
      inventaire après décès; Faubourg-du-Temple (rue du); Lebaigue, Claude
    - Inventaire après décès de Marguerite-Madeleine Heceguere, veuve en 1ères noces de Simon-Philippe Poirier, et épouse de Jean-François Coupry Dupré, rue de Verneuil, n° 51, 54 ou 56., 24 décembre 1808
      inventaire après décès; Verneuil (rue de); Heceguere, Marguerite-Madeleine; Coupry Dupré, Jean-François; Poirier, Simon-Philippe
    - Extrait collationné de l'intitulé de l'inventaire après décès de Antoine Madinier, par Despres, notaire à L'Arbesle, le 7 nivôse an V., 12 janvier 1809
      extrait d'acte; copie authentique; inventaire après décès; L'Arbresle (Rhône); Madinier, Antoine